# 合并报表层面是否应当确认 22 亿投资收益

提问人：renaiqiang 时间：2020-09-06 08:05:04
A公司 2019 年账面有有长期股权投资–B公司，投资成本为1.8亿元，B为A的全资子公司，B公司账面有无形资产-土地使用权-6亿元，应付账款-4.2亿元，实收资本为1.8亿元。B公司土地被评估后，公允价值 8 亿元，净资产公允价是3.8亿元。
2020 年度，A公司出售B公司股权50%给C公司，不再对B公司实施控制，转让价款是1.9亿元，剩余股权比例可以对B公司实施重大影响，采用权益法核算。A公司账面确认投资收益=1.9-0.9=1亿元。
B公司除账面土地外， 2019 年和 2020 年，不存在其他营业活动。
问题：A公司在编制 2020 年度合并财务报表时，在合并报表层面，对于丧失控制权的B公司，应当确认多少投资收益？

回答人：chenyiwei
参考：《瑞华研究 2010 ～ 2019 汇编》之“问题3-2-154（部分处置单一资产实体股权导致丧失对其控制权的处理）”。
区分A公司是保留了B公司所持有的开发项目资产上的直接权益（仍可对其持有的剩余份额直接行使所有权和处置权），还是实质上A公司所保留的是一项对联营企业或合营企业的投资。前一情形无需对仍持有的这部分权益按公允价值重新计量，因此合并报表层面确认的投资收益和个别报表层面一样均为 1 亿元；后一种情况需对剩余股权按公允价值重新计量，即总共确认投资收益 2 亿元。